臺灣高雄地方法院刑事裁定　　　　　　　　　　　　九十一年度交聲字第一六六號
　　原處分機關　高雄巿交通事件裁決所
　　異　議　人　甲○○
右列受處分人因違反道路交通管理處罰條例案件，對於高雄市交通事件裁決所九十一
年一月十五日所為之處分（高市交裁字第駕裁三二－Ｄ九Ａ八五一四○一號），聲明
異議，本院裁定如左：
    主  文
異議駁回。
    理  由
一、本件異議意旨（如附件）。
二、按汽車駕駛人，行經有燈光號誌管制之交岔路口闖紅燈者，處新台幣一千八百元
    以上三千六百元以下罰鍰；又汽車駕駛人違反第五十三條之規定，記違規點數三
    點。道路交通管理處罰條例第五十三條、第六十三條第一項第三款分別定有明文
    。另依違反道路交通管理事件統一裁量表規定，違反道路交通管理處罰條例第三
    十三條規定，於期限內繳納罰款者，處以法定最低額，逾期者，處以法定最高額
    。
三、經查：本件異議人於民國九十年四月一日凌晨二時二十九分許，駕駛ＵＥ─四六
    一九號自小客車，行經桃園縣蘆竹鄉○○路與南順六街口時，因紅燈左轉，經桃
    園縣警察局大園分局蘆竹分駐所一等警員乙○○當場攔停舉發紅燈左轉（南昌路
    轉南順六街），並掣單桃警局交字第Ｄ九Ａ八五一四Ｏ號違反道路交通管理事件
    通知單。惟異議人辯稱伊並無違規紅燈左轉，拒絕簽收違反道路交通管理事件通
    知單之情，已據證人即當時告發取締員警乙○○於本院審理時到庭證述：「因當
    地汽機車失竊率很高，當時我們是在巡邏，所以沒有開警示燈，異議人由南昌路
    由東往西行走，至Ｔ字路口時，左轉南順六街，但當時的燈號是紅燈，我看到他
    車子違規左轉，所以我們就斜向以警車把他攔下來，並且開警示燈，我們要求他
    提出證件，並且告知他紅燈違規左轉。異議人當時抗辯說他沒有闖紅燈，所以拒
    絕簽收。我與異議人既不認識也沒有恩怨，不可能無端開單說他違規」等語（見
    本院九十一年四月一日訊問筆錄）。按人證亦為證據方法之一，本件執勤員警與
    異議人素昧平生，自無誣指異議人違規之必要，事發時，員警是執行例行巡邏勤
    務，並目睹異議人違規紅燈左轉，始予攔停開單舉發，如此過程，應不致誤認。
    參以異議人居住於桃園縣蘆竹鄉○○○街五二號十二樓之六，當時為凌晨二時二
    十九分，正值深夜車少人稀時段，異議人見交岔路口並無人車通行，一時不奈等
    候，於紅燈時，自南昌路違規左轉往其住處南順六街極有可能。此外，復有違反
    道路交通管理事件通知單、違反道路交通管理事件裁決書各一紙，現場道路狀況
    照片四張及桃園縣警察局大園分局取締異議人交通違規案查處函一份在卷可稽。
    異議人既未能提出證據以資證明其確無違規行為，僅空言否認，尚難遽予採信。
    本件事證明確，異議人之違規行為堪以認定。
四、綜上所述，受處分人確有在右開時地駕車，行經有燈光號誌管制之交岔路口闖紅
    燈之違規行為。原處分機關以異議人有違反道路交通管理處罰條例第五十三條規
    定之行為，依違反道路交通管理事件統一裁量表規定，認違反道路交通管理處罰
    條例第五十三條規定，處罰鍰新臺幣三千六百元，並依道路交通管理處罰條例第
    六十三條第一項第三款規定予以記違規點數三點，核無違誤，本件異議人之異議
    為無理由，自應將其異議駁回。
五、據上論斷，應依道路交通案件處理法第十九條，裁定如主文。
中      華      民      國      九十一      年      四      月    三    日
                                臺灣高雄地方法院交通法庭
                                    法  官    陳志銘
右正本證明與原本無異。
如不服本裁定應於送達後五日內向本院提出抗告狀。
                                    書記官    洪生輝
中      華      民      國      九十一      年      四      月    四    日
